臺灣臺中地方法院民事裁定
111年度家聲抗字第17號
抗  告  人  樂群  
相  對  人  胡秀貞
會同開具財  樂華  
產清冊之人             

上列抗告人與相對人間因抗告人聲請相對人受輔助宣告事件，抗
告人對於民國111年1月7日本院111年度輔宣字第73號裁定提起抗
告，本院裁定如下：
    主  文
一、原裁定廢棄。
二、宣告胡秀貞（國民身分證統一編號：Z000000000號）為受監
    護宣告之人。
三、選定樂群（國民身分證統一編號：Z000000000號）為受監護
    宣告之人之監護人。
四、指定樂華（國民身分證統一編號：Z000000000號）為會同開
    具財產清冊之人。
五、原審之聲請費用及本件抗告程序費用均由受監護宣告之人負
    擔。
    理  由
一、抗告意旨略以：相對人於民國110年10月19日被家人發現跌
    倒只在家中地板，大小便失禁、意識不清達三天之久，送醫
    院急診住院待病情穩定後，再於110年10月29日轉院至臺中
    宏恩醫院附設護理之家安置迄今，目前相對人生活無法自理
    ，需24小時照顧，失智情形惡化程度加速，病情不同於以往
    ，更趨嚴重，爰依法提起抗告等語。
二、按對於因精神障礙或其他心智缺陷，致不能為意思表示或受
    意思表示，或不能辨識其意思表示之效果者，法院得因本人
    、配偶、四親等內之親屬、最近一年有同居事實之其他親屬
    、檢察官、主管機關或社會福利機構之聲請，為監護之宣告
    。受監護宣告之人應置監護人。法院為監護之宣告時，應依
    職權就配偶、四親等內之親屬、最近一年有同居事實之其他
    親屬、主管機關、社會福利機構或其他適當之人選定一人或
    數人為監護人，並同時指定會同開具財產清冊之人。法院選
    定監護人時，應依受監護宣告之人之最佳利益，優先考量受
    監護宣告之人之意見，審酌一切情狀，並注意下列事項：㈠
    受監護宣告之人之身心狀態與生活及財產狀況。㈡受監護宣
    告之人與其配偶、子女或其他共同生活之人間之情感狀況。
    ㈢監護人之職業、經歷、意見及其與受監護宣告之人之利害
    關係。㈣法人為監護人時，其事業之種類與內容，法人及其
    代表人與受監護宣告之人之利害關係，民法第14條第1項、
    第1110條、第1111條第1項、第1111條之1分別定有明文。
三、本院審酌下列證據，認為本件抗告為有理由，應予准許：
(一)鑑定人即澄清醫院平等院區劉金明醫師111年3月17日出具之
    監護（輔助）宣告鑑定書。
(二)原審卷內之戶籍謄本、親屬系統表、診斷證明書、親屬團體
    會議說明書、會同開具財產清冊之人同意書。
(三)鑑定人所為之鑑定意見：認相對人因失智併有精神症狀、高
    血壓，不能為意思表示或受意思表示，不能管理處分自己財
    產，無回復可能性，精神障礙程度重大，應為監護宣告。
四、原審認宣告相對人為受輔助宣告人，及抗告人為相對人之輔
    助人部分，原審未及審酌相對人病情變動加劇情形，容有未
    洽，抗告意旨求予廢棄，為有理由，爰由本院予以廢棄改裁
    定，宣告相對人為受監護宣告之人，並如主文第一、二項所
    示。再者，本院考量相對人目前受照顧之現況，爰依民法第
    1112條之1第1項規定，依職權選定抗告人為受監護宣告人之
    監護人，並指定關係人樂華為會同開具財產清冊之人，如主
    文第三、四項所示。 
五、末按民法第1113條準用同法第1099條、第1109條之規定，監
    護開始時，監護人對於受監護人之財產，應依規定會同法院
    指定會同開具財產清冊之人，於2個月內開具財產清冊，並
    陳報法院；監護人於執行監護職務時，因故意或過失，致生
    損害於受監護人者，應負賠償之責。基於上面的規定，監護
    人於本裁定確定後，應會同如主文所示之法院指定人，於2
    個月內開具財產清冊，並陳報法院。
六、據上論結，本件抗告為有理由，依家事事件法第97條、第16
    4 條第2 項、非訟事件法第21條第2 項、第46條，民事訴訟
    法第492 條前段，裁定如主文。
中　　華　　民　　國　 111　　年　　5　　月　　4　　日
                  家事法庭    審判長法  官  蔡建興
                                    法  官  顏銀秋
                                    法  官  郭書豪
以上為正本係照原本作成。
如提起再抗告者，應於裁定送達後10日內，僅得以「適用法規顯
有錯誤」為理由，向本院提出再抗告狀（須按他造人數附具繕本
），並需委任律師或具律師資格之關係人為代理人。
中　　華　　民　　國　 111　　年　　5　　月　　4 　　日
                                    書記官 古紘瑋